local_deploy/files/espanol.aff
flag *W:	# Conjugación de los verbos irregulares
    I A R	> -IAR, ÍO		# enviar > envío
    E B R A R	> -EBRAR, IEBRO		# quebrar > quiebro
    E D R A R	> -EDRAR, IEDRO		# empedrar > empiedro
    E G A R	> -EGAR, IEGO		# regar > riego
    E L A R	> -ELAR, IELO		# helar > hielo
    E V A R	> -EVAR, IEVO		# nevar > nievo
    E M B L A R	> -EMBLAR, IEMBLO	# temblar > tiemblo
    E M B R A R	> -EMBRAR, IEMBRO	# desmembrar > desmiembro
    A N D A R	> -AR, O		# andar > ando
    E N D A R	> -ENDAR, IENDO		# arrendar > arriendo
    E N D R A R	> -ENDRAR, IENDRO	# deslendrar > desliendro
    E N G A R	> -ENGAR, IENGO		# derrengar > derriengo
    E N S A R	> -ENSAR, IENSO		# incensar > incienso
    E N T A R	> -ENTAR, IENTO		# calentar > caliento
    E N Z A R	> -ENZAR, IENZO		# comenzar > comienzo
    E R B A R	> -ERBAR, IERBO		# herbar > hierbo
    E R N A R	> -ERNAR, IERNO		# apernar > apierno
    E R R A R	> -ERRAR, IERRO		# cerrar > cierro
    E R T A R	> -ERTAR, IERTO		# acertar > acierto
    E S A R	> -ESAR, IESO		# atravesar > atravieso
    E S T A R	> -ESTAR, IESTO		# enhestar > enhiesto
    E T A R	> -ETAR, IETO		# apretar > aprieto
    E Z A R	> -EZAR, IEZO		# empezar > empiezo
    [AE] H I J A R > -IJAR, ÍJO	# ahijar > ahíjo
    [AE] H I L A R > -ILAR, ÍLO	# ahilar > ahílo
    [AEO] H I N A R > -INAR, ÍNO	# amohinar > amohíno
    [AE] H I T A R > -ITAR, ÍTO	# ahitar > ahíto
    [AE] H U M A R > -UMAR, ÚMO	# ahumar > ahúmo
    [AE] H U S A R > -USAR, ÚSO	# ahusar > ahúso
    [AE] I Z A R > -IZAR, ÍZO		# enraizar > enraízo
    [^G] U A R	> -UAR, ÚO		# situar > sitúo
    G U A R	> -AR, O		# averiguar > averiguo
    G O N Z A R	> -ONZAR, ÜENZO	# avergonzar > avergüenzo
    O B A R	> -OBAR, UEBO		# probar > pruebo
    O B L A R	> -OBLAR, UEBLO		# poblar > pueblo
    O C A R	> -OCAR, UECO		# trocar > trueco
    O D A R	> -ODAR, UEDO		# rodar > ruedo
    O G A R	> -OGAR, UEGO		# rogar > ruego
    O L A R	> -OLAR, UELO		# abuñolar > abuñuelo
    [^G] O L L A R > -OLLAR, UELLO	# descollar > descuello
    G O L D A R	> -OLDAR, ÜELDO	# regoldar > regüeldo
    [^G] O L D A R > -OLDAR, UELDO	# soldar > sueldo
    G O L L A R	> -OLLAR, ÜELLO	# descollar > descuello
    O L C A R	> -OLCAR, UELCO		# volcar > vuelco
    O L G A R	> -OLGAR, UELGO		# colgar > cuelgo
    O L T A R	> -OLTAR, UELTO		# soltar > suelto
    O N A R	> -ONAR, UENO		# sonar > sueno
    O Ñ A R	> -OÑAR, UEÑO		# soñar > sueño
    O N T A R	> -ONTAR, UENTO		# contar > cuento
    O N T R A R	> -ONTRAR, UENTRO	# encontrar > encuentro
    [^G] O R A R > -ORAR, UERO		# encorar > encuero
    G O R A R	> -ORAR, ÜERO		# agorar > agüero
    O R C A R	> -ORCAR, UERCO		# emporcar > empuerco
    O R D A R	> -ORDAR, UERDO		# acordar > acuerdo
    O R N A R	> -ORNAR, UERNO		# acornar > acuerno
    O R T A R	> -ORTAR, UERTO		# entortar > entuerto
    O R Z A R	> -ORZAR, UERZO		# forzar > fuerzo
    O S A R	> -OSAR, UESO		# engrosar > engrueso
    O S T A R	> -OSTAR, UESTO		# acostar > acuesto
    O S T R A R	> -OSTRAR, UESTRO	# mostrar > muestro
    O V A R	> -OVAR, UEVO		# encovar > encuervo
    U G A R	> -GAR, EGO		# jugar > juego
    [CR] A E R	> -ER, IGO		# caer > caigo
    [^FH] A C E R > -CER, ZCO		# nacer > nazco
    [FH] A C E R > -CER, GO		# hacer > hago
    A L E R	> -ER, GO		# valer > valgo
    C A B E R	> -CABER, QUEPO		# caber > quepo
    E C E R	> -CER, ZCO		# parecer > parezco
    E D E R	> -EDER, IEDO		# heder > hiedo
    [EO] E R	> -ER, O		# leer > leo
    O E R	> -ER, IGO		# roer > roigo
    O E R	> -ER, YO		# roer > roigo
    E N D E R	> -ENDER, IENDO		# tender > tiendo
    E N E R	> -ER, GO		# tener > tengo
    E R E R	> -ERER, IERO		# querer > quiero
    E R N E R	> -ERNER, IERNO		# cerner > cierno
    E R D E R	> -ERDER, IERDO		# perder > pierdo
    E R T E R	> -ERTER, IERTO		# verter > vierto
    C O C E R	> -OCER, UEZO		# cocer > cuezo
    [^C] O C E R > -CER, ZCO		# conocer > conozco
    O D E R	> -ODER, UEDO		# poder > puedo
    O L E R	> -OLER, UELO		# soler > suelo
    O L V E R	> -OLVER, UELVO		# volver > vuelvo
    O N E R	> -ER, GO		# poner > pongo
    O R C E R	> -ORCER, UERZO		# torcer > tuerzo
    O R D E R	> -ORDER, UERDO		# morder > muerdo
    O V E R	> -OVER, UEVO		# mover > muevo
    S A B E R	> -ABER, É		# saber > sé
    A L I R	> -IR, GO		# salir > salgo
    E B I R	> -EBIR, IBO		# concebir > concibo
    E C I R	> -ECIR, IGO		# decir > digo
    E D I R	> -EDIR, IDO		# pedir > pido
    E G I R	> -EGIR, IJO		# elegir > elijo
    E M I R	> -EMIR, IMO		# gemir > gimo
    E Í R	> -EÍR, ÍO		# reír > río
    E Ñ I R 	> -EÑIR, IÑO		# ceñir > ciño
    E N C H I R	> -ENCHIR, INCHO	# henchir > hincho
    E N D I R	> -ENDIR, INDO		# rendir > rindo
    E N I R	> -IR, GO		# venir > vengo
    E N T I R	> -ENTIR, IENTO		# sentir > siento
    E R N I R	> -ERNIR, IERNO		# discernir > discierno
    E R T I R	> -ERTIR, IERTO		# invertir > invierto
    [^H] E R V I R	> -ERVIR, IRVO	# servir > sirvo
    E S T I R	> -ESTIR, ISTO		# vestir > visto
    E G U I R	> -EGUIR, IGO		# seguir > sigo
    E U N I R	> -UNIR, ÚNO		# reunir > reúno
    E R I R	> -ERIR, IERO		# herir > hiero
    E T I R	> -ETIR, ITO		# derretir > derrito
    H E R V I R	> -ERVIR, IERVO		# hervir > hiervo
    I R I R	> -IRIR, IERO		# adquirir > adquiero
    O H I B I R > -IBIR, ÍBO		# prohibir > prohíbo
    O Í R	> -ÍR, IGO		# oír > oigo
    O R I R	> -ORIR, UERO		# morir > muero
    O R M I R	> -ORMIR, UERMO		# dormir > duermo
    U C I R	> -UCIR, UZCO		# producir > produzco
    [^G] U I R	> -UIR, UYO		# huir > huyo
    G Ü I R	> -ÜIR, UYO		# argüir > arguyo
    U L L I R	> -IR, O		# mullir > mullo

    I A R	> -IAR, ÍAS		# enviar > envías
    E B R A R	> -EBRAR, IEBRAS	# quebrar > quiebras
    E D R A R	> -EDRAR, IEDRAS	# empedrar > empiedras
    E G A R	> -EGAR, IEGAS		# regar > riegas
    E L A R	> -ELAR, IELAS		# helar > hielas
    E V A R	> -EVAR, IEVAS		# nevar > nievas
    E M B L A R	> -EMBLAR, IEMBLAS	# temblar > tiemblas
    E M B R A R	> -EMBRAR, IEMBRAS	# desmembrar > desmiembras
    A N D A R	>  -R, S		# andar > andas
    E N D A R	> -ENDAR, IENDAS	# arrendar > arriendas
    E N D R A R	> -ENDRAR, IENDRAS	# deslendrar > desliendras
    E N G A R	> -ENGAR, IENGAS	# derrengar > derriengas
    E N S A R	> -ENSAR, IENSAS	# incensar > inciensas
    E N T A R	> -ENTAR, IENTAS	# calentar > calientas
    E N Z A R	> -ENZAR, IENZAS	# comenzar > comienzas
    E R B A R	> -ERBAR, IERBAS	# herbar > hierbas
    E R N A R	> -ERNAR, IERNAS	# apernar > apiernas
    E R R A R	> -ERRAR, IERRAS	# cerrar > cierras
    E R T A R	> -ERTAR, IERTAS	# acertar > aciertas
    E S A R	> -ESAR, IESAS		# atravesar > atraviesas
    E S T A R	> -ESTAR, IESTAS	# enhestar > enhiestas
    E T A R	> -ETAR, IETAS		# apretar > aprietas
    E Z A R	> -EZAR, IEZAS		# empezar > empiezas
    [AE] H I J A R > -IJAR, ÍJAS	# ahijar > ahíjas
    [AE] H I L A R > -ILAR, ÍLAS	# ahilar > ahílas
    [AEO] H I N A R > -INAR, ÍNAS	# amohinar > amohínas
    [AE] H I T A R > -ITAR, ÍTAS	# ahitar > ahítas
    [AE] H U M A R > -UMAR, ÚMAS	# ahumar > ahúmas
    [AE] H U S A R > -USAR, ÚSAS	# ahusar > ahúsas
    [AE] I Z A R > -IZAR, ÍZAS		# enraizar > enraízas
    [^G] U A R	> -UAR, ÚAS		# situar > sitúas
    G U A R	> -R, S			# averiguar > averiguas
    G O N Z A R	> -ONZAR, ÜENZAS	# avergonzar > avergüenzas
    O B A R	> -OBAR, UEBAS		# probar > pruebas
    O B L A R	> -OBLAR, UEBLAS	# poblar > pueblas
    O C A R	> -OCAR, UECAS		# trocar > truecas
    O D A R	> -ODAR, UEDAS		# rodar > ruedas
    O G A R	> -OGAR, UEGAS		# rogar > ruegas
    O L A R	> -OLAR, UELAS		# abuñolar > abuñuelas
    [^G] O L L A R  > -OLLAR, UELLAS	# descollar > descuellas
    G O L D A R	> -OLDAR, ÜELDAS	# regoldar > regüeldas
    [^G] O L D A R > -OLDAR, UELDAS	# soldar > sueldas
    G O L L A R  > -OLLAR, ÜELLAS	# degollar > degüellas
    O L C A R	> -OLCAR, UELCAS	# volcar > vuelcas
    O L G A R	> -OLGAR, UELGAS	# colgar > cuelgas
    O L T A R	> -OLTAR, UELTAS	# soltar > sueltas
    O N A R	> -ONAR, UENAS		# sonar > suenas
    O Ñ A R	> -OÑAR, UEÑAS	# soñar > sueñas
    O N T A R	> -ONTAR, UENTAS	# contar > cuentas
    O N T R A R	> -ONTRAR, UENTRAS	# encontrar > encuentras
    [^G] O R A R > -ORAR, UERAS		# emporcar > encueras
    G O R A R	> -ORAR, ÜERAS	# agorar > agüeras
    O R C A R	> -ORCAR, UERCAS	# emporcar > empuercas
    O R D A R	> -ORDAR, UERDAS	# acordar > acuerdas
    O R N A R	> -ORNAR, UERNAS	# acornar > acuernas
    O R T A R	> -ORTAR, UERTAS	# entortar > entuertas
    O R Z A R	> -ORZAR, UERZAS	# forzar > fuerzas
    O S A R	> -OSAR, UESAS		# engrosar > engruesas
    O S T A R	> -OSTAR, UESTAS	# acostar > acuestas
    O S T R A R	> -OSTRAR, UESTRAS	# mostrar > muestras
    O V A R	> -OVAR, UEVAS		# encovar > encuervas
    U G A R	> -GAR, EGAS		# jugar > juegas
    A [BCL] E R	> -R, S			# saber > sabes
    [CR] A E R	> -R, S			# caer > caes
    E C E R	> -R, S			# parecer > pareces
    E D E R	> -EDER, IEDES		# heder > hiedes
    [EO] E R	> -R, S			# leer > lees
    E N E R	> -ENER, IENES		# tener > tienes
    E N D E R	> -ENDER, IENDES	# tender > tiendes
    E R D E R	> -ERDER, IERDES	# perder > pierdes
    E R E R	> -ERER, IERES		# querer > quieres
    E R N E R	> -ERNER, IERNES	# cerner > ciernes
    E R T E R	> -ERTER, IERTES	# verter > viertes
    C O C E R	> -OCER, UECES		# cocer > cueces
    [^C] O C E R > -R, S		# conocer > conoces
    O D E R	> -ODER, UEDES		# poder > puedes
    O L E R	> -OLER, UELES		# soler > sueles
    O L V E R	> -OLVER, UELVES	# volver > vuelves
    O N E R	> -R, S			# poner > pones
    O R C E R	> -ORCER, UERCES	# torcer > tuerces
    O R D E R	> -ORDER, UERDES	# morder > muerdes
    O V E R	> -OVER, UEVES		# mover > mueves
    A L I R	> -R, ES		# salir > sales
    E B I R	> -EBIR, IBES		# concebir > concibes
    E C I R	> -ECIR, ICES		# decir > dices
    E D I R	> -EDIR, IDES		# pedir > pides
    E G I R	> -EGIR, IGES		# elegir > eliges
    E M I R	> -EMIR, IMES		# gemir > gimes
    E Í R	> -EÍR, ÍES		# reír > ríes
    E Ñ I R	> -EÑIR, IÑES		# ceñir > ciñes
    E G U I R	> -EGUIR, IGUES		# seguir > sigues
    E N C H I R	> -ENCHIR, INCHES	# henchir > hinche
    E N D I R	> -ENDIR, INDES		# rendir > rindes
    E N I R	> -ENIR, IENES		# venir > vienes
    E N T I R	> -ENTIR, IENTES	# sentir > sientes
    E R N I R	> -ERNIR, IERNES	# discernir > disciernes
    E R T I R	> -ERTIR, IERTES	# invertir > inviertes
    [^H] E R V I R	> -ERVIR, IRVES	# servir > sirves
    E U N I R	> -UNIR, ÚNES		# reunir > reúnes
    E R I R	> -ERIR, IERES		# herir > hieres
    I R I R	> -IRIR, IERES		# adquirir > adquieres
    E T I R	> -ETIR, ITES		# derretir > derrites
    E S T I R	> -ESTIR, ISTES		# vestir > vistes
    H E R V I R	> -ERVIR, IERVES	# hervir > hierves
    O H I B I R > -IBIR, ÍBES		# prohibir > prohíbes
    O Í R	> -ÍR, YES		# oír > oyes
    O R I R	> -ORIR, UERES		# morir > mueres
    O R M I R	> -ORMIR, UERMES	# dormir > duermes
    U C I R	> -IR, ES		# producir > produces
    [^G] U I R	> -UIR, UYES		# huir > huyes
    G Ü I R	> -ÜIR, UYES		# argüir > arguyes
    U L L I R	> -IR, ES		# mullir > mulles

    I A R	> -IAR, ÍA		# enviar > envía
    E B R A R	> -EBRAR, IEBRA		# quebrar > quiebra
    E D R A R	> -EDRAR, IEDRA		# empedrar > empiedra
    E G A R	> -EGAR, IEGA		# regar > riega
    E L A R	> -ELAR, IELA		# helar > hiela
    E V A R	> -EVAR, IEVA		# nevar > nieva
    E M B L A R	> -EMBLAR, IEMBLA	# temblar > tiembla
    E M B R A R	> -EMBRAR, IEMBRA	# desmembrar > desmiembra
    A N D A R	>  -AR, A		# andar > anda
    E N D A R	> -ENDAR, IENDA		# arrendar > arrienda
    E N D R A R	> -ENDRAR, IENDRA	# deslendrar > desliendra
    E N G A R	> -ENGAR, IENGA		# derrengar > derrienga
    E N S A R	> -ENSAR, IENSA		# incensar > inciensa
    E N T A R	> -ENTAR, IENTA		# calentar > calienta
    E N Z A R	> -ENZAR, IENZA		# comenzar > comienzas
    E R B A R	> -ERBAR, IERBA		# herbar > hierba
    E R N A R	> -ERNAR, IERNA		# apernar > apierna
